【裁判字號】    97,簡,617
【裁判日期】    971128
【裁判案由】    就業服務法
【裁判全文】
臺北高等行政法院裁定
                                       97年度簡字第617號
原      告  甲○○
被      告  臺北市政府
代  表  人  乙○○（市長）
上列當事人間就業服務法事件，原告不服行政院勞工委員會中華
民國97年8 月6 日勞訴字第0970016438號訴願決定，提起行政訴
訟，本院裁定如下：
    主  文
原告之訴駁回。
訴訟費用由原告負擔。
    理  由
一、按訴願之提起，應自行政處分達到或公告期滿之次日起30日
    內為之。提起訴願逾法定期間者，應為不受理之訴願決定。
    參照訴願法第14條第1 項、第77條第2 款之規定甚明。訴願
    逾期即未經合法之訴願程序，進而提起撤銷訴訟，不合撤銷
    訴訟之訴願前置要件，又不能補正，應依行政訴訟法第107
    條第1 項第10款裁定駁回之。依同法第236 條規定，簡易程
    序適用上開通常程序之規定。
二、本件原告因就業服務法事件，遭被告處罰鍰新台幣（下同）
    15萬元，循序提起撤銷訴訟。查原處分書係於95年11月29日
    送達於原告，此有送達證書附原處分卷可稽。計其提起訴願
    之期間，應自95年11月30日起算。原告住居受理訴願機關所
    在地台北市，無須扣除在途期間，至95年12月29日（星期五
    ）屆滿。原告遲至97年4 月23日始提出異議狀表示不服，97
    年5 月30日始提出陳情狀表示訴願，此有各該書狀上所載日
    期可考，早已逾訴願法定不變期間，訴願決定不予受理，自
    無不合。原告復提起撤銷訴訟，參照前述規定與說明，並非
    合法，應予駁回。又查原告雖主張原處分書置於大社區信箱
    或適當處所，常被誤傳或誤收，未由原告本人或代理人簽收
    ，送達草率致原告權利受損等語。然查原處分書由郵務人員
    送達時，因未獲會晤原告本人，亦無同居人、受僱人或接收
    郵件人員代收，遂將之寄存於當地郵局，並作送達通知書兩
    份，一份黏貼於應受送達處所入口，一份置於其信箱內等情
    ，有送達證書註記，並經本院函查，由中華郵政股份有限公
    司基隆郵局以97年11月21日基郵字第0970200198號函復甚詳
    。其送達合於行政程序法第74條（寄存送達）規定，生送達
    之效力，原告之主張並不可採。本件爭訟之罰鍰金額不逾20
    萬元，依簡易程序終結之。
三、依行政訴訟法第236 條、第107 條第1 項第10款、第104 條
    、民事訴訟法第95條、第78條，裁定如主文。
中    華    民    國    97    年    11    月  28     日
             台北高等行政法院第八庭
                             法  官  蔡進田
上為正本係照原本作成。
本件以訴訟事件所涉及之法律見解具有原則性者為限，始得於本
裁定送達後10日內向本院提出抗告狀（須按他造人數附繕本），
並經最高行政法院許可後方得抗告。
中    華    民    國    97    年    11    月    28    日
                              書記官  黃倩鈺


司法院資訊處製作；財團法人民間司法改革基金會備份。
